臺灣高等法院高雄分院刑事判決　　　　100年度上訴字第308號
上　訴　人
即　被　告　尹吉豐
選任辯護人　秦德進　律師
上　訴　人
即　被　告　賴建宏
選任辯護人　楊櫻花　律師
上列上訴人因毒品危害防制條例等案件，不服臺灣高雄地方法院
99年度重訴字第50號中華民國100 年1 月12日第一審判決（起訴
案號：臺灣高雄地方法院檢察署99年度偵字第22546 號、第2254
7 號），提起上訴，本院判決如下：
    主  文
原判決撤銷。
尹吉豐未經許可，寄藏手槍，處有期徒刑捌年陸月，併科罰金新
臺幣柒拾萬元，罰金如易服勞役，以新台幣貳仟元折算壹日。扣
案如附表一編號一、二、四至九所示之物均沒收；又持有第二級
毒品，處有期徒刑陸月，扣案之第二級毒品甲基安非他命貳包（
含包裝袋、驗後餘重各柒點玖捌公克、零點捌伍公克）沒收銷燬
之；又共同販賣第一級毒品，處有期徒刑拾捌年，扣案如附表二
編號一至三所示之物（含包裝袋）沒收銷燬之，扣案如附表二編
號四至六、十之物沒收。未扣案共同販賣第一級毒品所得財物新
臺幣肆拾伍萬元與甲男連帶沒收之，如全部或一部不能沒收時，
以其財產與甲男連帶抵償之。應執行有期徒刑貳拾肆年，併科罰
金新臺幣柒拾萬元，罰金如易服勞役，以新台幣貳仟元折算壹日
。扣案之第二級毒品甲基安非他命貳包（含包裝袋、驗後餘重各
柒點玖捌公克、零點捌伍公克）、如附表二編號一至三所示之物
（含包裝袋）均沒收銷燬之；扣案如附表一編號一、二、四至九
所示之物、附表二編號四至六、十之物均沒收；未扣案共同販賣
第一級毒品所得財物新臺幣肆拾伍萬元與甲男連帶沒收之，如全
部或一部不能沒收時，以其財產與甲男連帶抵償之。
賴建宏共同運輸第一級毒品，處有期徒刑拾伍年陸月。扣案之第
一級毒品海洛因捌包（含包裝袋、驗餘淨重壹陸柒點陸玖公克）
均沒收銷燬之，及黃色牛皮紙袋、義美小泡芙餅乾盒、購物塑膠
袋各壹只與運輸第一級毒品所得財物新台幣壹萬元沒收之。
    事  實
一、尹吉豐明知具殺傷力之手槍、子彈及其組成槍身零件之彈匣
    ，係屬槍砲彈藥刀械管制條例列管之物品，非經中央主管機
    關許可，不得寄藏，竟未經許可，基於寄藏槍彈之犯意，於
    民國85年間某日，在其承租之高雄巿林森路與青年路口某居
    住處所，受友人王昭明之託，代為保管而受寄藏放如附表一
    編號1 至9 號所示具殺傷力之制式手槍、改造手槍、制式子
    彈（含彈匣）等管制物品。嗣王昭明於87年10月25日死亡，
    尹吉豐為躲避警方之查緝，仍基於前揭繼續寄藏該批槍彈之
    犯意，多次變更寄藏處所，而將上開槍彈先後藏放在高雄市
    ○○區○○路45-1號住處、高雄市大社區觀音山附近某大樓
    租處、高雄巿楠梓區某租處、高雄市○○區○○路45-1號住
    處，及高雄市○○區○○路65號3 樓租處等處所，迄至99年
    7 月5 日經警在上開高雄市○○區○○路65號3 樓租處實施
    搜索，當場查獲，並扣得上開槍彈。
二、尹吉豐明知海洛因、甲基安非他命均係毒品危害防制條例所
    管制之第一級、第二級毒品，不得販賣、持有，竟於99年5
    、6 月間，在高雄縣鳥松鄉○○路與澄清路口（即改制後之
    高雄市鳥松區，為與卷證資料相符仍予援用，下均同）以每
    塊新臺幣（下同）70萬元之價格，透過其所有號碼00000000
    00號之呼叫器，與真實姓名年籍不詳綽號「阿狗」之成年男
    子聯絡後，向其購入共計8 塊之海洛因磚，並由該「阿狗」
    男子另贈與第二級毒品甲基安非他命2 包（驗後餘重各7.98
    公克及0.85公克），尹吉豐亦予收受持有之。嗣尹吉豐為牟
    不法之利益，竟與真實姓名年籍不詳之成年男子「甲男」共
    同基於販賣第一級毒品海洛因以營利之犯意聯絡，先於99年
    6 月底自年籍不詳綽號「阿偉」之人獲知真實姓名年籍不詳
    綽號「阿福」之成年男子電話後，乃與住於台北之「阿福」
    以前揭呼叫器及電話交涉販賣毒品海洛因事宜，並約定以45
    萬元之價格，由尹吉豐及甲男共同出售海洛因8 小包（約半
    塊、淨重167.76公克、純度69.76%、純質淨重117.03公克）
    與「阿福」。雙方議定後，綽號「阿福」之男子即與賴建宏
    及真實姓名年籍不詳之成年「乙男」共同基於運輸第一級毒
    品海洛因之犯意聯絡，於99年7 月3 日凌晨2 時許，在台北
    縣（即改制後之新北市，下同）永和巿中山路與永平路某一
    網咖內，由「阿福」指示賴建宏南下高雄向尹吉豐受領及運
    送上開已洽定購買之海洛因返回台北，並當場交付賴建宏運
    輸該毒品之代價1 萬元（含運輸毒品之車資、餐費在內）。
    賴建宏即先依尹吉豐所留之前揭呼叫器號碼與之聯繫後，旋
    於99年7 月5 日中午1 時許，依「阿福」之指示，先至台北
    縣永和市○○路與中山路1 段交叉口與「乙男」會合，「乙
    男」並於與賴建宏2 人搭乘計程車前往高鐵板橋車站途中，
    將內裝有45萬元購毒價金之背包交付賴建宏，並交代賴建宏
    應小心看管及於離開高雄時要將錢交付對方，賴建宏與「乙
    男」2 人即搭乘該日14時38分自板橋開往高雄左營站之高鐵
    南下，嗣於同日16時6 分許，2 人抵達高鐵左營站後，即由
    尹吉豐囑請「甲男」駕車接送賴建宏與「乙男」至高雄市○
    ○區○○路愛地爾咖啡廳，3 人抵達後不久，尹吉豐亦至該
    處會合，待雙方確定交易後，尹吉豐即駕車至鄰近之高雄市
    ○○區○○路65號3 樓租處拿取已從事先購入而敲成碎塊狀
    之海洛因8 小包後，再裝入黃色牛皮紙袋內，即駕車再返回
    與仍在咖啡廳內等候之賴建宏會合。尹吉豐返抵咖啡廳後，
    即依「甲男」之指示，於同日17時52分許，駕車搭載賴建宏
    前往高鐵左營站搭乘高鐵北上，而賴建宏離開咖啡廳時，「
    乙男」並指示賴建宏將上開裝有45萬元款項之背包置於座位
    上，而由「乙男」將45萬元價金交付「甲男」受領後，自行
    離去，而尹吉豐則搭載賴建宏前往高鐵站。途中賴建宏為掩
    飾其運輸海洛因之犯行，即事先要求尹吉豐在路上找一家便
    利商店讓其購買可裝置毒品之商品，尹吉豐駕車行經高雄縣
    仁武鄉○○路某萊爾富便利商店時，即停車讓賴建宏下車入
    內購物，待賴建宏自便利商店購得雜誌2 本、零食、紙盒裝
    之義美小泡芙餅乾1 盒、雙面膠帶等物回到車上後，尹吉豐
    即將裝有海洛因之長24公分（不含封口）、寬18.7公分大小
    之黃色牛皮紙袋（內裝有8 小包碎塊狀海洛因）交付賴建宏
    收執，賴建宏確認為第一級毒品海洛因無訛後，即以雙面膠
    貼住封口，並將其所購得之義美小泡芙餅乾自餅乾盒內取出
    ，改裝入前開黃色牛皮紙袋於餅乾盒內，再以雙面膠將餅乾
    盒底封好，以便遮掩而利於運輸之用。尹、賴2 人抵達高鐵
    左營站後，尹吉豐即駕車離去，賴建宏則提裝有雜誌2 本、
    義美小泡芙餅乾盒1 只（供運輸之用）之塑膠袋進入高鐵左
    營站欲搭車返回台北，而於99年7 月5 日18時30分許，待賴
    建宏購妥車票在高鐵左營站內1-6 號入口處欲至月台搭車之
    際，旋遭跟監之員警當場逮捕，並自其身上扣得現金1 萬元
    及裝於義美小泡芙餅乾盒中之黃色牛皮紙袋內之碎塊狀海洛
    因8 小包，而員警即循線於同日23時30分許，在高雄市○○
    區○○路65號3 樓租處逮捕尹吉豐，並在其租處扣得如附表
    二編號1 至2 海洛因磚7 塊（其中1 塊淨重330.70公克，純
    度61.96%，純質淨重204.90公克，其餘6 塊合計淨重2122.3
    7 公克，純度83.70%，純質淨重1776.42 公克）、編號3 海
    洛因9 小包（合計淨重143.57公克，純度69.83%，純質淨重
    100.25公克）、甲基安非他命2 包（驗後餘重各7.98公克及
    0.85公克），及其所有編號4 至6 及10所示（原判決事實欄
    所載與附表所示編號有所歧異，已予更正）供販賣而稱重、
    分裝、包裝所用電子磅秤2 台、夾鏈袋1 包、黃色牛皮紙袋
    7 只（購買8 只供包裝毒品販毒用，使用其中1 只後剩餘）
    及聯繫所用之呼叫器1 只，與前開如附表一編號1 至9 所示
    之槍彈等物。
三、案經高雄市政府警察局刑事警察大隊移送臺灣高雄地方法院
    檢察署檢察官偵查起訴。
    理  由
甲、程序方面：
一、依司法院大法官會議釋字第582 號解釋意旨，共同被告於被
    告案件中係屬證人，法院應踐行人證之法定調查程序，始具
    有證據能力；而共同被告於被告案件之警詢、偵查中陳述，
    因被告無從為詰問，而有礙被告之對質詰問權，原應無證據
    能力。惟法院如就被告之案件對其他共同被告或與被告有共
    犯關係之人調查，已應依人證之調查程序傳喚該共同被告或
    共犯到場，命其立於證人之地位而為陳述，並通知被告，使
    被告有與之對質及詰問其現在與先前陳述瑕疵之機會，以確
    保其對質詰問權，即得藉以發現實體真實（最高法院94年度
    臺上字第1776號判決參照）。依上開大法官會議解釋及最高
    法院判決意旨，法院如於共同被告以證人身分到庭陳述，訊
    問被告對共同被告之審判外陳述有何意見，並准許被告對於
    共同被告當庭及先前陳述進行詰問，即已賦予被告對於共同
    被告對質詰問機會，對其訴訟上之詰問權已可確保，此時共
    同被告於審判外陳述之瑕疵，即已治癒，而應有證據能力。
    是共同被告尹吉豐前於警詢時之陳述，自有證據能力。
二、被告以外之人於審判外之陳述，雖不符刑事訴訟法第159 條
    之1 至第159 條之4 之規定，而經當事人於審判程序同意作
    為證據，法院審酌該言詞陳述或書面陳述作成時之情況，認
    為適當者，亦得為證據，同法第159 條之5 第1 項有明文規
    定。茲查本判決所引用關於陳述之卷證資料，除以上所述及
    原已符同法第159 條之1 至第159 條之4 規定與法律另有規
    定等傳聞法則例外規定，而得作為證據外，其餘關於陳述之
    卷證資料，業經當事人於本院準備程序時，表示對本判決所
    引本屬傳聞證據部分，均同意作為證據（見本院卷第62頁）
    。本院斟酌上開證據並無違法取得之情事，亦無證明力明顯
    過低之情形，認為作為認定本件被告有無犯罪之證據亦屬適
    當，是均得採為本件論斷之證據。
乙、實體方面：
壹、上訴人即被告尹吉豐寄藏槍彈及持有第二級毒品甲基安非他
    命部分：上訴人即被告尹吉豐就上開寄藏如附表一編號1 、
    2 及4 至9 所示槍彈、彈匣及持有第二級毒品甲基安非他命
    2 包之事實部分，業據其於警詢、偵查、原審及本院審理時
    均自白不諱，並經證人即員警林正斌、劉子豪於原審結證查
    獲經過等情明確（見原審卷第99至101 頁、第180 頁），並
    有警方跟監被告尹吉豐蒐證照片17幀、王昭明個人基本資料
    查詢表、高雄市政府警察局刑事警察大隊搜索報備函、搜索
    、扣押筆錄、扣押物品目錄表各1 份及扣案如附表1 編號1
    、2 所示手槍2 枝外觀照片共12幀（警二卷第20至48頁）附
    卷可參及該槍彈扣案可證。而該扣案點三八轉輪手槍1 枝（
    槍枝管制編號：0000000000號）、仿貝瑞塔92改造手槍（槍
    枝管制編號0000000000號）、子彈（各式長、短槍制式子彈
    ）1,679 顆、彈匣2 只，經送內政部警政署刑事警察局，以
    檢視法及性能檢驗法、試射法及比對顯微鏡法鑑定結果認：
    送鑑槍枝管制編號：0000000000號手槍1 枝認係口徑0.38吋
    制式轉輪手槍，為菲律賓ARMSCOR 廠、送鑑槍枝管制編號00
    00000000號手槍1 枝係改造手槍，由仿BERETTA 廠92FS型半
    自動手槍製造之槍枝，換裝土造金屬槍管而成，該2 枝手槍
    均擊發功能正常，各可供擊發同口徑制式子彈及適用子彈使
    用，均認有殺傷力；送鑑子彈共1,679 顆除口徑0.38吋制式
    子彈22顆無法擊發，認不具殺傷力外，其餘均可擊發及具殺
    傷力；送鑑彈匣2 只均認係金屬彈匣等情，復有該局99年8
    月5 日刑鑑字第0990093411號槍彈鑑定書1 紙、照片12幀在
    卷可稽（見偵二卷第57至58頁），及經該局鑑定檢出第二級
    毒品甲基安非他命成分之扣案白色晶體2 包（各編號A1、A2
    ，A1驗前毛重8.85公克、包裝塑膠袋重0.79公克、驗後餘重
    7.98公克；A2驗前毛重1.88公克、包裝塑膠袋重0.95公克、
    驗後餘重0.85公克）在卷可佐與該局99年7 月21日刑鑑字第
    0990093382號鑑定書附卷足稽（偵二卷第71頁）。是被告上
    開任意性自白核與事實相符，堪以採信。從而，被告尹吉豐
    上開部分犯行事證明確，其非法持有具殺傷力槍彈及第二級
    毒品甲基安非他命之犯行，已洵堪認定，應予依法論科。
貳、被告尹吉豐販賣第一級毒品海洛因及被告賴建宏運送第一級
    毒品海洛因部分：
一、訊據上訴人即被告賴建宏固對於上開收取「阿福」所交付之
    1 萬元做為代價，而受其指示攜帶「乙男」所交付之背包南
    下高雄運輸毒品返回台北，並於離開高雄市○○區○○路愛
    地爾咖啡廳時，將攜帶之背包置於座位上後，搭乘尹吉豐駕
    駛之車輛前往高鐵左營站，而於車內收受尹吉豐交付之黃色
    牛皮紙袋，並在途中下車向便利商店購買紙盒裝之義美小泡
    芙餅乾1 盒、雙面膠帶等物，復將尹吉豐所交付之黃色牛皮
    紙袋裝入該義美小泡芙餅乾盒內等事實，均坦認不諱，惟矢
    口否認有何運輸第一級毒品海洛因之犯行，並辯稱：當時「
    阿福」並未拿給伊45萬元，伊不知道要運輸海洛因，是以為
    要運輸第三級毒品Ｋ他命云云。被告賴建宏之選任辯護人則
    為其辯稱：對於扣案牛皮紙袋究竟是以何物封裝，並不清楚
    ，且亦無扣到雙面膠帶，自無證據證明黃色牛皮紙袋是被告
    賴建宏所封的。而被告賴建宏對於自己受「阿福」所託，向
    同案被告尹吉豐取件並運輸之物為海洛因乙事，並無認識，
    實無違犯毒品危害防制條例第4 條第1 項運輸第一級毒品罪
    之構成要件之故意，亦無證據證明其明知所運輸之物為海洛
    因，是以本案應依「所知輕於所犯，從其所知」之法理，依
    被告賴建宏所認知之運輸第三級毒品K 他命論罪等語。被告
    尹吉豐就有於上開時地向綽號「阿狗」之成年男子購入第一
    級毒品海洛因後，與「阿福」成年男子曾透過呼叫器約定以
    45萬元出售8 小包海洛因之地點等事宜及查獲當日交貨之過
    程，已於偵、審均坦承不諱，惟辯稱並無「甲男」之人，亦
    未與「甲男」共同販賣第一級毒品海洛因，及本件並未收到
    販毒款項45萬元云云。經查：
  (一)關於上開綽號「阿福」之成年男子與出售第一級毒品海洛因
    之被告尹吉豐議定購買數量、價格後，如何委由被告賴建宏
    負責取貨並運送回台北，及先行交付賴建宏部分代價1 萬元
    （含運輸毒品之車資、餐費在內），並於99年7 月5 日中午
    1 時許，由另一成年「乙男」將裝有購毒款項之背包交由賴
    建宏隨身攜帶，並要求賴建宏小心保管及於離開高雄時交付
    對方，「乙男」亦同行南下，於抵達高鐵左營站後即由另一
    成年「甲男」搭載2 人至高雄市○○區○○路愛地爾咖啡廳
    與被告尹吉豐會面後，4 人即同坐一桌吃飯，尹吉豐與「甲
    男」、「乙男」並相互交談，未幾尹吉豐即離開咖啡廳至租
    處拿取8 小包毒品海洛因後又返回咖啡廳，「甲男」一見尹
    吉豐返回咖啡廳即要尹吉豐搭載賴建宏前去高鐵左營站搭車
    北上，而「乙男」亦指示賴建宏將內有購毒款項之背包留下
    ，「甲男」及「乙男」於賴建宏及尹吉豐離去時仍留在該咖
    啡廳內。嗣尹吉豐於開車前往高鐵左營站途中，並應賴建宏
    之要求，讓其下車購得上開義美小泡芙餅乾盒、雙面膠帶等
    物品後，尹吉豐即在車上交付裝有毒品海洛因8 小包之黃色
    牛皮紙袋予賴建宏，賴建宏遂將之裝入義美小泡芙餅乾盒內
    ，並以雙面膠帶密封盒底，及於高鐵左營站購妥車票欲搭車
    返回台北之際，遭跟監之員警當場逮捕等節，業據被告賴建
    宏於警詢、檢察官偵查及原審審理時供承綦詳（見警一卷第
    8 至19頁、警二卷第50至61頁、偵一卷第10至12頁、第22至
    26頁、第34至37頁、第78至80頁、原審聲羈卷第7 至8 頁、
    原審卷第18頁）。而「阿福」係與被告尹吉豐於電話中交涉
    購毒事宜，雙方議定交易數量為8 小包及價金45萬元後，「
    阿福」即告知尹吉豐南下取貨之被告賴建宏穿著特徵，及尹
    吉豐與「阿福」係第一次交易等節，亦據被告尹吉豐於原審
    審理時供述明確（見原審卷第156 至158 頁），核與證人即
    跟監員警林正斌於原審證述：當天我有參與跟監，跟監範圍
    就在澄清湖附近，包括球場路到高鐵左營站。之前我們就開
    始跟監尹吉豐好幾天，我們於案發當日上午11時許跟監尹吉
    豐時，發覺他有販賣毒品的情形，當天下午3 、4 點時，尹
    吉豐有跟台北下來的人（即指被告賴建宏、「乙男」）接觸
    ，因他先前於下午1 時許離開球場路租屋處時，並沒有發現
    尹吉豐有帶背包，後來他與台北下來的人接觸後，身上就背
    著背包，所以當時我們就認為球場路的租屋處是藏放毒品的
    地方。查獲當天總共有二組人，我跟監尹吉豐，另一組在高
    鐵左營站等候賴建宏。查獲當時黃色牛皮紙袋係封住，但打
    開即可看出係毒品海洛因等語，互核一致（見原審卷第99至
    101 頁），並有員警跟監錄影之光碟、原審於99年10月20日
    就光碟內容有關員警查獲賴建宏運輸第一級毒品海洛因過程
    之勘驗筆錄（見原審卷第121 頁）、賴建宏身背裝有購毒款
    項背包與「乙男」步出高鐵左營站監視錄影畫面3 幀、賴建
    宏在台北與阿福、「乙男」碰面會合及在上開咖啡廳現場模
    擬照片7 幀，及員警跟拍賴建宏抵達高鐵左營站後，自尹吉
    豐所駕車輛下車之照片3 幀等在卷可稽（見偵一卷第38至42
    頁、第27頁）。是就被告賴建宏及尹吉豐之供述與證人林正
    斌證述相互勾稽，可知本件販賣上開8 小包海洛因之人，除
    被告尹吉豐外，尚有與尹吉豐有犯意聯絡而負責受領賴建宏
    所攜帶之背包內45萬元價金之「甲男」至明，否則「甲男」
    豈會自被告賴建宏與「乙男」一同抵達高鐵左營站後即駕車
    前往搭載，且迄尹吉豐開車搭載賴建宏離去咖啡廳期間均全
    程在場，及尹吉豐均係依其指示行事，而未親自受領45萬元
    價金，故應認尹吉豐與「甲男」對本件販賣第一級毒品之行
    為，其2 人確有犯意聯絡，而由尹吉豐負責交貨（海洛因）
    ，「甲男」則負責受領價金（45萬元）之行為分擔無疑，此
    從被告尹吉豐於本院審理時仍一再供陳在咖啡廳時，除被告
    賴建宏外，另有二人亦始終在場之事實（見本院卷第101 頁
    ）。是益見被告尹吉豐雖嗣後否認「甲男」有共同販賣海洛
    因及受領45萬元價金之犯行，並辯以前揭情詞云云，應係意
    在卸免其有收取45萬元之價金之事實，以免事後再遭檢察官
    執行沒收時之追繳抵償，並對共犯「甲男」設詞迴護，而使
    員警無法循線查獲「甲男」至明，故被告賴建宏事後雖亦陳
    稱：不知「乙男」有無交付45萬元與「甲男」云云，均與事
    實不相符，要均無足採。故被告尹吉豐與「甲男」就本件共
    同販賣第一級毒品海洛因與「阿福」之交易，雙方均已完成
    海洛因及45萬元之交易至明，此復有經法務部調查局就扣案
    第一級毒品海洛因磚7 大塊及碎塊狀9 小包鑑定結果，均含
    有第一級毒品海洛因成分，其中1 塊淨重330.70公克（驗餘
    重330.31公克、空包裝重31.39 公克）純度61.96%、純質重
    204. 90 公克；其中6 塊合計淨重2,122.37公克（驗餘淨重
    2,122. 19 公克、空包裝總重216.84公克）、純度83.70%公
    克、純質淨重1,776.42公克；其餘碎塊狀9 小包檢品合計重
    143.57公克（驗餘重143.51公克、空包裝總重23.80 公克）
    純度69.83 公克、純質淨重100.25公克之法務部調查局濫用
    藥物實驗室99年7 月29日調科壹字第09923016920 號鑑定書
    在卷（見偵二卷第42頁），及如附表二編號4 至6 及10所示
    等物扣案可資佐證。是尹吉豐與「甲男」共同販賣第一級毒
    品海洛因之事實，其事證已臻明確。
  (二)被告尹吉豐及「甲男」係共同販賣第一級毒品海洛因與「阿
    福」，並由「阿福」指示「乙男」與被告賴建宏同行南下付
    款取貨後，由賴建宏單獨搭車運送上開購得之海洛因毒品返
    回台北等節，除業據被告賴建宏就受「阿福」指示並收取1
    萬元代價而運輸「毒品」之基本事實坦承在案，並核與共同
    被告尹吉豐於警詢之供陳（如上所述）亦大致相符外，尚有
    當場自義美小泡芙餅乾盒內起出，藏放於黃色牛皮紙袋內之
    疑似第一級毒品海洛因之白色碎塊狀8 小包扣案可佐，而前
    開8 小包白色碎塊狀檢品經法務部調查局鑑定結果，均含有
    第一級毒品海洛因成分，合計淨重167.76公克（驗餘淨重16
    7.69公克、空包裝總重21.42 公克）、純度69.76%、純質淨
    重117.03公克，有法務部調查局99年8 月5 日調科壹字第09
    923017740 號濫用藥物實驗鑑定書在卷可憑（見偵一卷第20
    頁），是被告賴建宏所運輸之毒品為第一級毒品海洛因，已
    甚明確。至被告賴建宏雖以其並無運輸毒品海洛因認識，及
    以所運輸者為第三級毒品Ｋ他命，故本案應依「所知輕於所
    犯，從其所知」之法理，而論以運輸第三級毒品K 他命罪等
    詞置辯云云。茲查：
  1.按行為人主觀上欲犯某罪，事實上卻犯他罪時，依刑罰責任
    論之主觀主義思潮，首重行為人之主觀認識，固以行為人主
    觀犯意為其適用原則，然必事實上確犯他罪時，始例外依該
    他罪處斷。且所謂「所知」與「所犯」，仍應在客觀上有相
    當之證據，足以證明行為人主觀上所認識之犯罪構成事實與
    客觀上所發生之犯罪事實不一致，始有其適用（最高法院97
    年度台上字第3847號意旨參照）。而一般受託運送物品之情
    形，必對所運送物品之內容、數量、性質、價值、運送期間
    等有所認識，並達成合意，以確保所運送之物品正確無誤，
    且能受到妥善之保管，避免運送物喪失、毀損或遲到，及遭
    託運人事後誤會受託人有侵占調包等糾紛發生。況對於第一
    級毒品之買賣、運輸將被處以重刑，已為一般民眾所週知，
    而干犯法紀者，為避免遭查緝處罰，無不隱密為之，是如有
    分工情形，分工者尤重彼此間明確認識所買賣、運輸毒品之
    種類、數量、價值及遭查獲之嚴重性，並常相互掩護，以免
    事跡敗露被捕。本件被告賴建宏參與第一級毒品海洛因之運
    輸，其海洛因數量合計淨重已達167.76公克，而購入45萬元
    之海洛因數量亦非小數，其市價自屬甚為高昂，是「阿福」
    與被告賴建宏間事先自應有相當之互信，「阿福」始會委由
    以被告賴建宏交款及運送之重責，故賴建宏亦應對本件所運
    輸之毒品為海洛因事先自應有明確之認知，以避免事後遭「
    阿福」誤指有侵占或調包黑吃黑之嫌，足見其辯稱事先並無
    運輸之物為海洛因之認識云云，顯有違常情，自難遽信。
  2.況參以近年來政府為杜絕毒品氾濫，對於查緝製造、運輸、
    販賣、轉讓及施用毒品等工作，無不嚴加執行，經常使用大
    眾媒體宣導毒品種類、施用後果、製造、販賣、運輸、轉讓
    毒品之刑責等，並於每次破獲大量毒品或搜索夜店時，均藉
    由媒體再次宣導提醒社會大眾認識毒品及其後果，因此毒品
    之種類、品樣、形式均不時出現於大眾媒體之上，被告賴建
    宏已係年滿20歲之成年男子，且其之前亦曾因運輸第三級毒
    品愷他命之行為，經臺灣桃園地方法院檢察署檢察官起訴在
    案，此有該署起訴書1 份附卷可參（見原審卷第193-195 頁
    ），而被告賴建宏復於原審審理時供稱：伊看過K 他命，因
    為知道「阿福」有在施用K 他命，所以認知K 他命外觀為粉
    粉的、白色的等語（見原審卷第188 頁背面-189頁）。顯見
    被告賴建宏對毒品種類、樣式當甚為知悉。又第一級毒品海
    洛因，俗稱：白粉、四號仔，呈白色結晶粉末，有時以海洛
    因磚形式出現；第三級毒品愷他命，俗稱：Ｋ他命、卡門、
    Ｋ仔，一般製成錠或膠囊；兩種毒品之種類及呈現之樣式殊
    多不同，不難分辨，而本件查獲之8 小包毒品均呈碎塊狀，
    而非呈藥錠、膠囊或「粉末狀」，有查獲照片在卷足憑（見
    偵一卷第19頁、警一卷第58頁、第60頁），其形狀、重量與
    觸感既明顯與被告賴建宏所認知之「粉粉的」毒品不同，益
    見其所辯稱該次運輸之毒品係第三級毒品愷他命云云，要為
    卸責之詞，無足採信。
  3.又本件整個交貨付款過程中，被告賴建宏除全程在場外，尚
    負有保管45萬元價款及在尹吉豐所駕駛之車上單獨受領毒品
    ，並以義美小泡芙餅乾盒藏放掩飾以便運輸等情，業據被告
    賴建宏及尹吉豐均供明在卷，足見賴建宏於本件交易過程中
    所扮角色之重要性已甚明確。又賴建宏於尹吉豐尚未交付本
    件海洛因毒品時，即事先購買大小相當之義美小泡芙餅乾盒
    及雙面膠帶，以完整包藏裝有海洛因毒品之黃色牛皮紙袋作
    為運送毒品之掩飾，業如前所述，顯見賴建宏對「阿福」自
    尹吉豐處所購入之毒品為碎塊狀海洛因及其數量、外觀大小
    等細節部分，應已事先知悉。另被告尹吉豐雖曾證稱：包覆
    海洛因之牛皮紙袋上之雙面膠是伊在住處貼上封住云云。惟
    本件密封黃色牛皮紙袋經本院於審判期日當庭勘驗結果：「
    該紙袋封口有自黏式的膠質黏住，外面上並無膠帶黏貼痕跡
    ，而撕開之部分，經比對結果，痕跡是吻合的，並無紙張脫
    落或遺失的現象。（並命拍照附卷）」有當日勘驗筆錄及照
    片在卷可稽（見本院卷第84頁、第108 頁）。足見該黃色牛
    皮紙袋之封口並非自外以「單面」膠帶封裹而成，而係以自
    黏性之「雙面膠」將封口密封而成無誤（即如本院上開所勘
    驗之將雙面膠附著於封口而形成「自黏性」膠質以黏住封口
    ），此與員警於尹吉豐上開租處搜索時，亦僅扣得未使用過
    之黃色牛皮紙袋7 只，並未查獲尹吉豐所述之雙面膠帶，有
    當日之搜索扣押筆錄可佐（見警二卷第34至41頁），及被告
    賴建宏前自承事先請被告尹吉豐於途中讓其下車而至超商購
    買紙盒裝之義美小泡芙餅乾1 盒、雙面膠帶等物回到車上後
    ，尹吉豐即將黃色牛皮紙袋交給伊等情互為參核，益徵被告
    賴建宏於車上受領該黃色牛皮紙袋時，係尚未封口，經其檢
    視其內為碎塊狀之海洛因毒品無誤後，始以其購買之雙面膠
    予以封口，始為實情，亦堪認定。故被告尹吉豐上開證述尚
    難為有利於被告賴建宏之認定。
  (三)依被告尹吉豐於警詢之供述：「當初賴建宏在99年07月04日
    約傍晚17-18 點左右撥打我所持用之呼叫器號碼0000000000
    呼叫密碼118 留言說『要下高雄找你，約下午2-3 點會到高
    鐵左營站』... 」，... 「當時賴建宏跟我說要購買半塊（
    約毛重4 兩半）的毒品海洛因，我向賴建宏說『有啦，價錢
    新台幣45萬元』，當時賴建宏說好，... 」等語（見偵二卷
    第49頁背面-50 頁），及被告賴建宏於警詢時所自承：「我
    所側揹之背包是99年07月5 日約13時左右，『乙男』之男子
    在台北縣永和市○○路○ 段及永平路口交給我的，」、「『
    乙男』和我一起搭計程車到高鐵板橋站一同乘坐高鐵下高雄
    ，在計程車上『乙男』告訴我說這背包內有錢，不要不見了
    ，而警方在高雄左營站查獲我時，我並沒有揹這個背包。我
    們二人到達高雄之後有一名駕駛銀色自小客車之男子開車載
    我們到高雄縣鳥松鄉○○路一間咖啡廳，我要離開的時候，
    開車載我們二人離開之男子叫我將背包留在咖啡廳，然後『
    乙男』也叫我將背包留著就好了，我就將這個背包放在我當
    時坐著的椅子上，所以我要從高雄搭高鐵返回台北時就沒有
    再揹背包。」等語（見偵一卷第34頁背面-35 頁）。顯見本
    件被告尹吉豐所共同販賣與「阿福」之第一級毒品海洛因，
    代價為45萬元，而被告賴建宏自板橋搭高鐵南下時，所側揹
    之背包內亦確實裝有45萬元現金，以便作為交付該價金之用
    ，嗣並為與被告尹吉豐為共犯之「甲男」所收取等情，洵堪
    認定。從而，被告尹吉豐辯稱並未收取該45萬元、被告賴建
    宏辯稱並不知其背包內裝有45萬元云云，均屬卸責之詞，而
    無從採信。
  (四)被告尹吉豐於警詢雖自承係從事資源回收業，有該詢問筆錄
    之職業欄記載明確（見警二卷第1 頁職業欄所載），足見被
    告並無優厚收入，然卻需支應動輒數十萬元或一、兩百萬元
    之高額資金以備購買毒品之開銷，則被告既難以支應上開購
    買毒品之鉅額花費，益徵被告願意花費金錢而購入上開毒品
    ，自應係有利可圖。況參以販賣毒品係違法行為，非可公然
    為之，亦無公定之價格，無論瓶裝或紙包，均可任意分裝增
    減分量，且其純度亦可因摻雜其他物品而有不同。而每次買
    賣之價差，亦隨時依雙方資力、關係之深淺、需求之數量、
    來源是否充裕、販賣者是否渴求資金、查緝是否嚴緊、購買
    者被查獲時供述購買對象之風險評估等，而異其標準，非可
    一概而論。販賣之利得除經坦承及價量俱臻明確外，委難察
    得實情。販賣之人從價差或量差中牟利方式雖異，但其圖利
    之非法販賣行為則一。且販賣毒品違禁物，事涉重罪，苟無
    利潤可圖，殊無任意將第一級毒品海洛因交付與他人之可能
    ，再衡以被告尹吉豐與買受人就其交易之過程觀之，均係以
    呼叫器及電話聯繫、確定時間、地點及數量再予交付，顯有
    利潤可賺，足見被告尹吉豐本件所為係販賣之行為，自有藉
    此營利之意圖，亦至為明確。從而被告尹吉豐所辯未收取45
    萬元、賴建宏辯稱：以為係Ｋ他命，不知所運送之毒品為海
    洛因云云，及辯護人辯稱：賴建宏應依「所知輕其所犯，從
    其所知」之運輸第三級毒品Ｋ他命論罪科刑云云，要與事實
    不符，而為卸責之詞，均無可採信。
二、按現行刑法關於正犯、從犯之區別，係以其主觀之犯意及客
    觀之犯行為標準，凡以自己犯罪之意思而參與犯罪，無論其
    所參與者是否係犯罪構成要件之行為，皆為正犯，其以幫助
    他人犯罪之意思而參與犯罪，其所參與者，苟係犯罪構成要
    件之行為，亦為正犯，必以幫助他人犯罪之意思而參與犯罪
    ，其所參與者又為犯罪構成要件以外之行為，始為從犯。故
    共同實施犯罪行為之人，在合同意思範圍以內，各自分擔犯
    罪行為之一部，相互利用他人之行為，以達其犯罪之目的者
    ，即應對於全部所發生之結果，共同負責。且共同正犯之意
    思聯絡，原不以數人間直接發生者為限，即有間接之聯絡者
    ，亦包括在內。如甲分別邀約乙、丙犯罪，雖乙、丙間彼此
    並無直接之聯絡，亦無礙於其為共同正犯之成立。是共同正
    犯在犯意聯絡範圍內，除有如刑法第31條第2 項之特別規定
    外，自應對全部結果負刑事責任，而各論處共同正犯相同之
    罪名（最高法院92年度臺上字第5407號、79年度臺上字第39
    32號判決意旨參照）。又共同正犯之意思聯絡，不限於事前
    有所協議，其於行為當時，基於相互之認識，以共同犯罪之
    意思參與者，亦無礙於共同正犯之成立，且其表示之方法，
    不以明示通謀為必要，即相互間有默示之合致，亦無不可（
    最高法院92年度臺上字第3724號判決要旨參照）。本件被告
    尹吉豐與「甲男」間、「阿福」與賴建宏及「乙男」間，各
    擔任販賣毒品海洛因之交貨取款；安排交通、連絡取貨、尋
    找運送者及收貨、付款之構成要件內之分工行為，顯見被告
    尹吉豐與「甲男」間；被告賴建宏與「阿福」及「乙男」間
    各就本件販賣、運輸第一級毒品海洛因等犯行間，均各有犯
    意之聯絡及行為之分擔甚明。綜上所述，本案事證明確，被
    告尹吉豐、賴建宏二人之犯行均堪予認定，應依法論科。
參、論罪科刑之法律適用：
一、被告尹吉豐販賣第一級毒品海洛因、持有第二級毒品甲基安
    非他命及寄藏槍彈部分：
  (一)按海洛因、甲基安非他命各係毒品危害防制條例第2 條第2
    項第1 、2 款所定之第一、二級毒品，均屬違禁物，不得非
    法持有、販賣。是核被告尹吉豐此部分所為，分別係違反毒
    品危害防制條例第4 條第1 項之販賣第一級毒品罪（海洛因
    部分）、同條例第11條第2 項之持有第二級毒品罪（甲基安
    非他命部分，並未達純質淨重20公克以上）。其所犯上開2
    罪間犯意各別，行為互殊，應予分論併罰。被告尹吉豐與姓
    名年籍不詳之成年「甲男」間就販賣第一級毒品海洛因犯行
    ，互有犯意聯絡及行為分擔，為共同正犯。被告尹吉豐持有
    第一級毒品海洛因之低度行為，為販賣毒品之高度行為所吸
    收，不另論罪。又按98年5 月20日修正公布之毒品危害防制
    條例第17條第2 項關於「犯第四條至第八條之罪於偵查及審
    判中均自白者，減輕其刑。」之規定，旨在獎勵犯罪人之悛
    悔，同時使偵查或審判機關易於發現真實，以利毒品查緝，
    俾收防制毒品危害之效；故不論該被告之自白，係出於自動
    或被動、簡單或詳細、一次或多次，並其自白後有無翻異，
    苟其於偵查及審判中均有自白，即應依法減輕其刑（最高法
    院98年度臺上字第6928號、98年度臺上字第7231號判決意旨
    參照）。準此，被告尹吉豐就上開販賣第一級毒品犯行部分
    ，已於偵查及審判中均自白犯罪，自應適用毒品危害防制條
    例第17條第2 項規定，減輕其刑。
  (二)另按，未經許可持有槍彈為繼續犯，於其終止持有之前，犯
    罪行為仍在繼續實施之中，其間法律縱有變更，但其行為既
    繼續實施至新法施行以後，自無行為後法律變更，需為新舊
    法比較之問題，而應適用其行為終止時之現行槍砲彈藥刀械
    管制條例及刑法論處（最高法院89年度臺非字第186 號判決
    意旨參照）。本件被告尹吉豐未經許可受託寄藏而持有前開
    槍彈之行為，既繼續至99年7 月5 日，始經警查獲而終止，
    自應以查獲日為行為後法律有無變更而應為新舊法比較之基
    準日，是就本件應適用之刑法及槍砲彈藥刀械管制條例之相
    關規定觀之，尚無應為新舊法比較之問題。又寄藏與持有，
    均係將物置於自己實力支配之下，僅寄藏必先有他人之持有
    行為，而後始為之受寄代藏而已，故寄藏之受人委託代為保
    管，其保管之本身，亦屬持有，不過，此之持有係受寄之當
    然結果，法律上自宜僅就「寄藏」行為為包括之評價，不應
    另就「持有」予以論罪，而同時寄藏手槍、子彈之罪，應依
    想像上競合犯從較重之未經許可（無故）寄藏手槍罪處斷，
    有最高法院74年台上字第3400號判例要旨可資參照。本件查
    獲如附表所示之點三八轉輪手槍1 枝（含彈匣2 個）、仿貝
    瑞塔92改造手槍1 枝、制式子彈分別係屬槍砲彈藥刀械管制
    條例第4 條第1 項第1 、2 款所稱之槍砲、其他可發射子彈
    之槍砲及彈藥，未經許可均不得持有、寄藏。本件被告尹吉
    豐受友人王昭明（已歿）之託，收受並保管前開槍彈及彈匣
    之行為。核其所為，係犯槍砲彈藥刀械管制條例第7 條第4
    項未經許可寄藏手槍、同條例第8 條第4 項之未經許可寄藏
    可發射子彈具有殺傷力之改造手槍及第12條第4 項未經許可
    寄藏子彈罪。又寄藏乃受人委託保管，其保管本身之持有，
    乃寄藏之當然結果，是被告尹吉豐持有前開槍彈之行為自為
    寄藏行為所吸收，不另論罪。起訴意旨認被告係持有前開槍
    彈（起訴書另漏引持有改造手槍法條）容屬誤會，因上開持
    有與寄藏皆屬同條之罪名，不生變更起訴法條之問題。又查
    扣之彈匣2 個係前開仿貝瑞塔92改造手槍之主要組成零件，
    且有自動填彈以利手槍擊發子彈之效用，即屬該手槍之從物
    ，而為該手槍整體之一部分，是就寄藏彈匣之行為亦不另論
    罪。被告尹吉豐以一寄藏行為同時觸犯上開3 罪名，為想像
    競合犯，應從一重之未經許可寄藏手槍罪處斷，並與前開販
    賣第一級毒品海洛因罪、持有第二級毒品甲基安非他命罪部
    分，應屬犯意個別，行為互異，而均應分論併罰。
二、被告賴建宏運送第一級毒品海洛因部分：
  (一)按運輸毒品或運送走私物品罪之成立，並非以所運輸之毒品
    或運送之走私物品已運抵目的地為完成犯罪之要件；是以區
    別各該罪既遂、未遂之依據，應以已否起運離開現場為準，
    如已起運離開現場，其構成要件之輸送行為即已完成，不以
    達到目的地為既遂之條件（95年度臺上字第990 號判決參照
    ）。本件被告賴建宏在車上自被告尹吉豐處收受8 小包海洛
    因毒品未幾即下車，並將之攜帶至高鐵左營站欲搭車返回台
    北，其運輸行為即已既遂，是核其行為，係犯毒品危害防制
    條例第4 條第1 項之運輸第一級毒品海洛因罪。賴建宏持有
    第一級毒品海洛因之低度行為，應為運輸之高度行為所吸收
    ，不另論罪。被告賴建宏與姓名年籍不詳之成年男子「阿福
    」及「乙男」間有犯意聯絡及行為分擔，均為共同正犯。
  (二)又按犯罪之情狀顯可憫恕，認科以最低度刑仍嫌過重者，得
    酌量減輕其刑，刑法第59條定有明文。考其立法理由：科刑
    時原即應依第57條規定審酌一切情狀，尤應注意該條各款所
    列事項，以為量刑標準，本條所謂「犯罪之情狀可憫恕」，
    自係指裁判者審酌第57條各款所列事項以及其他一切與犯罪
    有關之情狀之結果，認其犯罪足堪憫恕者而言，即必於審酌
    一切之犯罪情狀，在客觀上顯然足以引起一般同情，認為縱
    予宣告法定最低刑度猶嫌過重者，始有其適用（最高法院38
    年臺上字第16號、45年臺上字第1165號、51年臺上字第899
    號等判例意旨參照）。被告賴建宏於本件交易過程中係受指
    派擔任保管價金及取貨運送者之角色，而非最終幕後策劃主
    導指使者，且未因此獲得暴利，又其年輕（行為時甫年滿20
    歲）人生閱歷未足，智慮淺薄，僅因貪圖一時利益收取1 萬
    元報酬，進而為本件犯行，惡性自較幕後策劃主導指使者「
    阿福」為低。是依本件客觀之犯罪情節、造成之危害與被告
    主觀之犯罪動機、惡性而論，如宣告法定最低刑度無期徒刑
    ，仍嫌過重，不無情輕法重之虞，情堪憫恕，應依刑法第59
    條之規定減輕其刑。又被告賴建宏於偵審中均爭執所認識者
    ，僅侷限於Ｋ他命，而否認所為係犯運輸第一級毒品海洛因
    罪，自不能認渠已就所犯運輸第一級毒品罪曾經自白，而無
    從適用毒品危害防制條例第17條第2 項規定減輕其刑，併此
    敘明。
三、原判決就被告尹吉豐、賴建宏之上開犯行，分別據以論處罪
    刑，固非無見；惟查：(一)原審就被告尹吉豐之違反槍砲彈藥
    刀械管制條例所處之併科罰70萬元金部分，逕予宣告如易服
    勞役，以罰金總額與一年之日數比例折算。然依刑法第42條
    第3 項、第5 項之規定，原審所諭知之該70萬元之罰金，如
    易服勞役，縱以2000元或3000元折算一日，仍未逾一年之期
    間，原判決乃諭知以罰金總額與一年日數比例折算，自有未
    恰（最高法院28年上字第1767號判例意旨參照）。(二)宣告沒
    收之屬於犯人所有且供犯罪所用之物，應於判決事實欄記載
    明白，並加以認定，而於理由內亦應說明其所憑之證據，始
    為適法。原判決雖於論罪理由內說明附表二編號4-7 及編號
    10之電子磅秤2 台、夾鏈袋1 包、黃色牛皮紙袋7 只及呼叫
    器1 只，為被告尹吉豐所有供本件販賣毒品所用，然其事實
    欄並未認定被告尹吉豐有如何使用上開工具作為販賣海洛因
    之情形，是其於理由逕予依毒品危害防制條例第19條第1項
    規定宣告沒收，於事實之認定，自係失其依據，亦欠妥當。
    (三)另按刑法第38條第1 項第2 款所定得沒收之供犯罪所用或
    供犯罪預備之物，必於犯罪有直接關係者，始屬相當，有最
    高法院51年台非第13號判例足資參照。茲查扣案之高雄（左
    營）至台北之高鐵車票1 紙及購物塑膠袋1 個，雖均屬被告
    賴建宏所有，然尚難認與本件運輸毒品有直接密切之關係，
    自無需併予宣告沒收，況原判決亦未於事實欄予以明確認定
    ，該等物品係如何供犯本件之運輸毒品所用之情形，已嫌疏
    略，而若係供本件犯罪所用之物，且屬被告賴建宏所有，亦
    應依前揭毒品危害防制條例第19條第1 項宣告沒收，而非依
    刑法第38條第1 項第2 款規定宣告沒收，原判決就其中扣案
    之「左營至台北板橋之高鐵車票1 紙」，另依刑法第38條第
    1 項第2 款規定宣告沒收（見原判決第19頁第1-3 行），於
    法律之適用，亦有未合。被告尹吉豐上訴意旨，指摘原判決
    就其部分量刑過重；及被告賴建宏上訴意旨，猶執前詞否認
    有運輸第一級毒品海洛因之犯行，雖均為無理由；惟原判決
    既有上開可議之處，自應由本院將原判決撤銷改判。
四、爰審酌被告尹吉豐明知毒品對人體之危害性，且正值壯年，
    不知以正當合法手段自力更生，為牟私利即恣意販賣第一級
    毒品海洛因，並持有第二級毒品甲基安非他命，嚴重違反我
    國禁毒、反毒之刑事法律政策，如任其販賣予不特定多數人
    ，將嚴重危害國民身心健康及社會安定甚鉅，又未經許可寄
    藏具殺傷力之槍彈，其中子彈部分多達千顆，雖未有其他實
    害行為，然對社會治安潛藏高度危險性，具相當惡性，惟念
    其犯後自白犯行，態度尚可，並兼衡其犯罪之動機、目的、
    手段、智識程度及檢察官求處應執行無期徒刑、併科罰金30
    0 萬元稍有過重等一切情狀，分別量處如主文第2 項所示之
    有期徒刑及併科罰金70萬元，並定其應執行之刑，及就併科
    罰金部分，衡情予以諭知如易服勞役，以2000元折算1 日之
    標準，以資懲儆。扣案如附表一編號1 、2 之手槍（含編號
    4 之彈匣）及編號5 至9 所示之試射後剩餘之子彈（共計1,
    521 顆）均屬違禁物，應依刑法第38條第1 項第1 款併予宣
    告沒收。至扣案其餘子彈，因實施鑑驗試射而已裂解喪失子
    彈功能，及編號3 所示之槍托3 只非屬內政部86年11月24日
    （86）台內警字第8670683 號公告之主要組成零件，均非違
    禁物，亦非組成槍枝之必要部分，自無庸併予宣告沒收，附
    此敘明。扣案如附表二編號1 至3 所示之第一級毒品海洛因
    ，及經鑑定檢出第二級毒品甲基安非他命成分之白色晶體2
    包（各編號A1、A2，A1驗前毛重8.85公克、包裝塑膠袋重0.
    79公克、驗後餘重7.98公克；A2驗前毛重1.88公克、包裝塑
    膠袋重0.95公克、驗後餘重0.85公克），不問屬於犯人與否
    ，均依毒品危害防制條例第18條第1 項前段規定，併予宣告
    沒收並銷燬之，至上開毒品之包裝袋，因原係供包裝上開毒
    品之用，縱於檢測時將上開毒品取出，勢仍有微量毒品沾附
    其上難以析離，亦無析離之實益，是應與上開毒品一併沒收
    銷燬之。編號4 、5 所示電子磅秤2 台、夾鏈袋1 包；編號
    6 所示黃色牛皮紙袋7 只；編號10所示呼叫器1 只，均為供
    被告尹吉豐販賣第一級毒品秤重、分裝、包裝及聯絡所用之
    物，且為其所有，業據尹吉豐供陳在卷，均依毒品危害防制
    條例第19條第1 項規定沒收。被告尹吉豐與「甲男」共同販
    賣所得45萬元雖未經查扣，仍應依毒品危害防制條例第19條
    第1 項之規定宣告連帶沒收，如全部或一部不能沒收時，以
    渠等財產連帶抵償之。至扣案如附表二編號7 至9 所示之手
    機，依卷內證據均無證據證明與本件販賣毒品海洛因有關，
    爰不予宣告沒收，附此敘明。另審酌被告賴建宏年輕識淺，
    因囿於私利，受雇他人，自高雄運輸第一級毒品北上，若毒
    品順利流入施用毒品人口手中，對毒品之氾濫及社會治安均
    具相當潛在危害性，自應予非難，兼衡被告賴建宏係一高中
    夜間部二年級學生之教育程度、所用手段、目的、犯罪後態
    度及檢察官之求刑稍嫌過重等其他一切情況，量處如主文第
    三項所示之刑，以示懲儆。而扣案由被告賴建宏所運輸上開
    第一級毒品海洛因之白色碎塊狀8 小包，經法務部調查局鑑
    定結果，均含有第一級毒品海洛因成分，合計淨重167.76公
    克（驗餘淨重167.69公克、空包裝總重21.42 公克）、純度
    69.76%、純質淨重117.03公克，有法務部調查局濫用藥物實
    驗室99年8 月5 日調科壹字第09923017740 號鑑定書在卷可
    憑，不問屬於犯人與否，均應依毒品危害防制條例第18條第
    1 項前段規定，併予宣告沒收並銷燬之。至上開毒品之包裝
    袋，因原係供包裝上開毒品之用，縱於檢測時將上開毒品取
    出，依一般經驗判斷，應仍有微量毒品沾附其上難以析離，
    是應與上開毒品一併沒收銷燬之。另扣案之黃色牛皮紙袋1
    只，既由被告尹吉豐交與被告賴建宏收受，而由其封口並裝
    入義美小泡芙餅乾盒內，以便運輸，則該牛皮紙袋自屬被告
    賴建宏所有，另義美小泡芙餅乾盒1 只係被告賴建宏所購，
    為其所有亦供本件運輸毒品包覆之用，均應依毒品危害防制
    條例第19條第1 項規定，併予宣告沒收。且按毒品危害防制
    條例第19條第1 項規定，犯販賣、運輸毒品罪者，其犯罪所
    得之財物，均沒收之，係採義務沒收主義，故其犯罪所得之
    對價，不問其中成本若干，利潤多少，均應全部諭知沒收，
    以貫徹政府查禁煙毒之決心，並符立法本旨（最高法院95年
    度台上字第3133號判決要旨參照）。本件扣案之1 萬元贓款
    既係「阿福」交付被告賴建宏運輸第一級毒品海洛因之代價
    而為犯罪所得，是不論有否包含車資、餐費之成本在內，依
    上開規定，自應予沒收。又按刑法第38條第1 項第2 款所定
    得沒收之供犯罪所用或供犯罪預備之物，必於犯罪有直接關
    係者，始屬相當，有最高法院51年台非第13號判例足資參照
    。茲查扣案之板橋至左營南下高鐵車票、左營至台北之高鐵
    車票各1 紙及大塑膠袋1 個，雖均屬被告賴建宏所有，然尚
    難認與本件運輸毒品有直接密切之關係，自不併予宣告沒收
    。至扣案之2 手車訊雜誌2 本非供本件犯罪所用；扣案之門
    號0000000000號、0000000000號手機並無證據證明係供本件
    犯罪所用之物，且非屬被告所有，業據被告賴建宏供陳在卷
    ，爰不併為沒收之諭知，附此敘明。
據上論斷，應依刑事訴訟法第369 條第1 項前段、第364 條、第
299 條第1 項前段，毒品危害防制條例第4 條第1 項、第11條第
2 項、第17條第2 項、第18條第1 項前段、第19條第1 項，槍砲
彈藥刀械管制條例第7 條第4 項、第8 條第4 項、第12條第4 項
，刑法第11條前段、第28條、第55條、第51條第5 款、第9 款、
第59條、第38條第1 項第1 款、第42條第3 項，判決如主文。
本案經檢察官方娜蓉到庭執行職務。
中    華    民    國   100    年    4     月    14    日
                  刑事第三庭    審判長法  官   莊崑山
                                      法  官   吳進寶
                                      法  官   莊松泉
以上正本證明與原本無異。
如不服本判決應於收受本判決後10日內向本院提出上訴書狀，其
未敘述上訴理由者，並得於提起上訴後10日內向本院補提理由書
狀（均須按他造當事人之人數附繕本）「切勿逕送上級法院」。
中    華    民    國   100    年    4     月    14    日
                                      書記官   葉淑華
附錄本案論罪科刑法條：
毒品危害防制條例第4條第1項
製造、運輸、販賣第一級毒品者，處死刑或無期徒刑；處無期徒
刑者，得併科新臺幣 2 千萬元以下罰金。
毒品危害防制條例第11條第2項
持有第二級毒品者，處 2 年以下有期徒刑、拘役或新臺幣 3 萬
元以下罰金。
槍砲彈藥刀械管制條例第7條第4項
未經許可，持有、寄藏或意圖販賣而陳列第 1 項所列槍砲、彈
藥者，處 5 年以上有期徒刑，併科新臺幣 1 千萬元以下罰金。
槍砲彈藥刀械管制條例第8條第4項
未經許可，持有、寄藏或意圖販賣而陳列第 1 項所列槍枝者，
處 3 年以上10 年以下有期徒刑，併科新臺幣 700 萬元以下罰
槍砲彈藥刀械管制條例第12條第4項
未經許可，持有、寄藏或意圖販賣而陳列子彈者，處 5 年以下
有期徒刑，併科新台幣 300 萬元以下罰金。
附表一：
┌──┬───────┬───┬────────┬───┐
│編號│扣押物名稱    │數量  │  鑑定結果      │備註  │
├──┼───────┼───┼────────┼───┤
│1   │手槍（點三八轉│1枝   │認係口徑0.38吋制│      │
│    │輪、槍枝管制編│      │式轉輪手槍，為菲│      │
│    │號0000000000）│      │律賓ARMSCOR 廠，│      │
│    │              │      │槍管內具6 條右旋│      │
│    │              │      │來復線，擊發功能│      │
│    │              │      │正常，可供擊發同│      │
│    │              │      │口徑制式子彈使用│      │
│    │              │      │，認具殺傷力。  │      │
├──┼───────┼───┼────────┼───┤
│2   │手槍（貝瑞塔92│1枝   │認改造手槍，由仿│      │
│    │手槍、槍枝管制│      │BERETTA 廠92FS型│      │
│    │編號0000000000│      │半自動手槍製造之│      │
│    │）            │      │槍枝，換裝土造金│      │
│    │              │      │屬槍管而成，擊發│      │
│    │              │      │功能正常，可供擊│      │
│    │              │      │發適用子彈使用，│      │
│    │              │      │認具殺傷力。    │      │
├──┼───────┼───┼────────┼───┤
│3   │槍托          │3只   │                │      │
│    │              │      │                │      │
├──┼───────┼───┼────────┼───┤
│4   │彈匣          │2只   │認均係金屬彈匣。│      │
├──┼───────┼───┼────────┼───┤
│5   │子彈          │1,274 │認均係9MM 口徑制│餘1,21│
│    │              │顆    │式子彈，採樣57顆│7顆   │
│    │              │      │試射，可擊發，認│      │
│    │              │      │均具殺傷力。    │      │
├──┼───────┼───┼────────┼───┤
│6   │子彈          │251顆 │認均係0.38吋制式│餘201 │
│    │              │      │子彈，採樣50顆試│顆    │
│    │              │      │射:28 顆可擊發，│      │
│    │              │      │認均具殺傷力；22│      │
│    │              │      │顆無法擊發，認不│      │
│    │              │      │具殺傷力。      │      │
├──┼───────┼───┼────────┼───┤
│7   │子彈          │100顆 │認均係口徑12GAUG│餘67顆│
│    │              │      │E 制式霰彈，採樣│      │
│    │              │      │33顆試射，可擊發│      │
│    │              │      │，認均具殺傷力。│      │
├──┼───────┼───┼────────┼───┤
│8   │子彈          │42 顆 │認均係口徑0.22吋│餘28顆│
│    │              │      │GAUGE 制式子彈，│      │
│    │              │      │採樣14顆試射，可│      │
│    │              │      │擊發，認均具殺傷│      │
│    │              │      │力。            │      │
├──┼───────┼───┼────────┼───┤
│9   │子彈          │12顆  │認均係口徑0.22吋│餘8顆 │
│    │              │      │制式子彈，採樣4 │      │
│    │              │      │顆試射，可擊發，│      │
│    │              │      │認均具殺傷力。  │      │
├──┴───────┴───┴────────┴───┤
│上開扣案送鑑之各式子彈共計1,679 顆。試射後餘數為1,521 │
│顆。                                                  │
└───────────────────────────┘
附表二：
┌──┬──────┬──┬────────┬─────┐
│編號│扣押物名稱  │數量│鑑定結果        │備註      │
├──┼──────┼──┼────────┼─────┤
│1   │塊磚檢品    │1塊 │含第一級毒品海洛│          │
│    │            │    │因成分，淨重330.│          │
│    │            │    │70公克（驗餘淨重│          │
│    │            │    │330.31公克，空包│          │
│    │            │    │裝重31.39 公克）│          │
│    │            │    │，純度61.96%，純│          │
│    │            │    │質淨重204.90公克│          │
│    │            │    │。              │          │
├──┼──────┼──┼────────┼─────┤
│2   │塊磚檢品    │6塊 │均含第一級毒品海│          │
│    │            │    │洛因成分，合計淨│          │
│    │            │    │重2,122.37公克（│          │
│    │            │    │驗餘淨重2,122.19│          │
│    │            │    │公克，空包裝重21│          │
│    │            │    │6.84公克），純度│          │
│    │            │    │83.70%，純質淨重│          │
│    │            │    │1,776.42公克。  │          │
├──┼──────┼──┼────────┼─────┤
│3   │碎塊檢品    │9包 │均含第一級毒品海│          │
│    │            │    │洛因成分，合計淨│          │
│    │            │    │重143.57公克（驗│          │
│    │            │    │餘淨重143.51公克│          │
│    │            │    │，空包裝總重23.8│          │
│    │            │    │0 公克），純度  │          │
│    │            │    │69.83%，純質淨重│          │
│    │            │    │100.25公克。    │          │
├──┼──────┼──┼────────┼─────┤
│4   │電子磅秤    │2台 │                │          │
├──┼──────┼──┼────────┼─────┤
│5   │夾鏈袋      │1包 │                │          │
├──┼──────┼──┼────────┼─────┤
│6   │黃色牛皮紙袋│7只 │                │          │
├──┼──────┼──┼────────┼─────┤
│7   │SONY ERICSSO│1支 │                │IMEI:35850│
│    │N牌手機     │    │                │0000000000│
│    │            │    │                │、00000000│
│    │            │    │                │0000000   │
├──┼──────┼──┼────────┼─────┤
│8   │NOKIA牌手機 │1支 │                │門號      │
│    │            │    │                │0000000000│
├──┼──────┼──┼────────┼─────┤
│9   │NOKIA牌手機 │1支 │                │IMEI:35798│
│    │            │    │                │000000000 │
├──┼──────┼──┼────────┼─────┤
│10  │呼叫器      │1只 │                │          │
└──┴──────┴──┴────────┴─────┘